臺灣臺北地方法院民事裁定
110年度勞訴字第204號
原      告  邱秀華  
訴訟代理人  涂惠民律師
被      告  新光人壽保險股份有限公司

法定代理人  潘柏錚  
訴訟代理人  吳甲元律師
上列當事人間確認僱傭關係等事件，本院於民國111年11月15日
言詞辯論終結，判決如下：
    主      文
原告之訴及假執行聲請均駁回。
訴訟費用由原告負擔。
    事實及理由
甲、程序部分：按訴狀送達後，原告不得將原訴變更或追加他訴
    。但請求之基礎事實同一、擴張或減縮應受判決事項之聲明
    者、不甚礙被告之防禦及訴訟之終結者，不在此限，民事訴
    訟法第255條第1項第2款、第3款、第7款定有明文。查原告
    起訴狀所載應受判決事項之聲明第二項原為「被告應給付原
    告新台幣(下同)2,089,656元，及自起訴狀繕本送達翌日起
    至清償日止，按年息5%計算之利息，並應自民國110年6月21
    日起至復職日止，按月於次月5日給付原告27,070元」，復
    於111年7月7日以民事追加訴訟狀變更為「被告應給付原告6
    ,216,716元，及自本書狀繕本送達翌日起至清償日止，按年
    息5%計算之利息；並應自110年7月21日起至原告復職日止，
    按月於次月10日給付原告81,906元」，核其聲明及數額之變
    更，請求之基礎事實仍未改變，仍係基於兩造間僱傭關係所
    生之爭執，屬擴張應受判決事項之聲明之情形，揆諸前開說
    明，核無不合，應予准許。
乙、實體部分：
一、原告起訴主張：
  ㈠就僱傭關係存在之部分：
　⑴原告自民國86年3月10日起受僱於被告公司營業推展部正義通
    訊處，擔任業務副理職務，從事招攬保險、保全變更、理賠
    服務、代收保險費等相關保險工作，工作地點在新北市○○區
    ○○○路00號4樓，原告與被告公司間僱傭關係為不定期限勞動
    契約；詎被告竟於105年3月25日函文通知原告，稱原告疑違
    反公司規定，依人事管理規則第78條規定，應自即日起停職
    查辦；嗣後被告又以同年5月20日函文，通知原告違反其所
    訂「新契約招攬違失處分辦法」第4條第6項：「要保書及其
    附件非由要、被保險人親自簽名者(見證不實)」，及第20項
    「唆使或誘導保戶終止或變更有效契約而投保新契約致保險
    當事人受損害者」等規定，予以議處免職暨撤銷人身保險業
    務登錄等處分，終止二造間勞動契約，原告因此於105年5月
    20日離職。然而，觀諸原證3被告公司105年5月20日函件、
    被證1之105年5月26日調解紀錄中資方主張等所示；被告公
    司於105年5月20日所為系爭終止勞動契約，其無非以原告違
    反新契約招攬違失處分辦法第4條第6項、第20項規定，依保
    險業務員管理規則第19條第1項規定，對原告為免職處分；
    被告公司對原告終止勞動契約，顯非依勞基法第11條、第12
    條第1項規定終止勞動契約，自屬違法解僱，不生終止勞動
    契約效力。蓋被告既非明確依勞基法法定終止勞動契約事由
    終止勞動契約，自不生終止勞動契約效力，明顯為擴張解僱
    權恣意行為。
　⑵況縱令被告105年5月20日終止勞動契約事由，係由於原告違
    反工作規則規定而予以解僱，依勞基法第12條第1項第4款亦
    須達情節重大程度。且被告所稱解僱事由乃原告招攬保戶楊
    子川、楊顯晋等人投保保險，見證不實保單文件保戶簽名有
    42件，並有唆使保戶楊子川等人終止保險契約而投保新契約
    而使保戶受有損害等情；均非事實，業據原告否認。上開被
    告所稱無非以保戶即證人楊子川、楊顯晋所出具被證4聲明
    書及附件影本2份，及被證5該二人於台灣新北地方法院107
    年度訴字第3384號損害賠償事件作證之證言筆錄為憑。然前
    述被告所稱解僱事實，業據原證9台灣新北地方法院107年度
    訴字第3384號民事判決(下稱新北地院民事判決)第3頁至第1
    2頁所審認調查，並未採信本件被證4聲明書、被證5保戶證
    言筆錄、被證8會議紀錄等證據，且認定難遽認保單有遭偽
    造楊子川簽名，難認原告有偽造楊子川簽名於保險契約文件
    ，難認原告有以不當方法或不實說明而勸誘楊子川終止舊有
    保險契約以投保新契約之情，無從推認原告有何損害於楊子
    川3人情事等情；因此，被告以上揭解僱事由終止二造間勞
    動契約不合法，解僱事由並非真實，終止勞動契約自不生效
    力。
　⑶其次，依被告所辯訴外人楊子川、楊顯晋、楊顯評3人早於10
    4年10月申訴所謂保單非親簽，原告有以舊保單解約再投保
    新契約、未告知說明保單內容不實招攬契約等情，再觀諸被
    證2聲明書時間為105年3月24日、被證8協調會會議紀錄時間
    為104年11月16日，被證4聲明書亦應係在105年3月24日以前
    書立；均見被告公司早應於104年11月16日至105年3月24日
    期間已知悉所主張解僱事由，卻於105年5月20日方以該等解
    僱事由終止系爭勞動契約，足見其已違反勞基法第12條第2
    項規定所定同條第1項第4款終止事由除斥期間須於知悉30日
    內為之，則被告終止系爭勞動契約當屬不合法不生效力。
　⑷被告公司雖辯稱依被證4、被證2、被證5可明原告有違反公司
    辦法對於要保人、被保險人之簽名有見證不實，及有唆使或
    誘導保戶終止契約而致保險當事人受損等情，無不合法解聘
    問題，且原證6-11等民刑事判決、不起訴處分，並未就原告
    有無行政上疏失、有無見證不實、有無教唆保戶等情有所確
    定，無既判力遮斷之效力等語以為答辯，然而，新北地院民
    事判決已就被告公司所主張解僱事由予以論斷，並無採信被
    證4證人楊子川、楊顯晋所簽立聲明書及附表、被證5證人楊
    子川、楊顯晋之證言、被證8會議紀錄，反為不利被告事實
    、有利原告事實之認定。至於被證2原告聲明書，亦無隻字
    片語有原告坦承所謂偽造保單文件上保戶楊子川等人簽名，
    或見證保單文件楊子川等人簽名不實，或以不當方法、不實
    說明而唆使楊子川等終止舊保險契約以投保新契約等情，亦
    難遽以被證2聲明書，即認被告解僱事由屬實。
　⑸再者，前開新北地院民事判決雖為民事侵權行為損害賠償事
    件，被告在該前案第一、二審訴訟標的請求權，雖與本件確
    認僱傭關係存在、給付工資、本件特別休假工資等訴三項訴
    訟標的法律關係或後二項標的之基礎法律關係不同；惟本件
    原告有關請求確認僱傭關係存在部分，乃係以前案第一審判
    決確定部分之判決結果，即原告無從事偽造保戶楊子川等保
    單文件簽名(含無見證保單文件上保戶楊子川簽名不實)，及
    無從事以不當方法或不實說明而唆使保戶楊子川等終止舊有
    保險契約以投保新契約等違反系爭僱傭契約約定暨忠誠工作
    義務之給付不完全或給付不能情事，作為本件該部分請求攻
    擊防禦方法，以確認被告終止勞動契約不合法而二造間僱傭
    關係繼續存在；參照最高法院42年台上字第1306號、96年度
    台上字第1629號、第1850號意旨，本件被告自不得為與該前
    案第一審判決確定判決意旨相反之主張，亦不得以新攻擊防
    禦方法該確定判決意旨相反之主張，本件訴訟自應受前案第
    一審判決確定部分既判力及遮斷效效力所拘束。被告稱前案
    判決未就原告有無行政上疏失、有無見證不實、有無教唆保
    戶等情有所確定，無既判力遮斷效效力等語，顯非可採。
　⑹因此，被告在前案第二審中，將第一審主張原告以不當方法
    或不實說明而唆使保戶楊子川等人將舊有保單解約以投保新
    契約，及偽造保戶楊子川等簽名於保單文件不實招攬保險等
    違反系爭僱傭契約約定，及忠誠工作義務等不完全給付、給
    付不能行為，亦構成故意以背於善良風俗方法及違反保護他
    人法律之對保戶楊子川等侵權行為，造成其與楊子川和解賠
    償金錢予楊子川3人，依民法第227條、第226條第1項規定，
    暨依民法第184條第1項後段、第2項、第188條第1項、第3項
    等規定請求部分；以及主張其另受有前給付原告招攬楊子川
    等人保單佣金、業績獎金507萬9483元損害，因保險契約撤
    銷致原告無法律上原因受領，依前述規定及民法第179條規
    定請求返還或賠償部分(此部分前審一、二審似不認為是單
    獨訴訟標的請求權，而係包含予上開給付不完全給付賠償或
    連帶侵權行為損害賠償責任之民法第188條第3項求償權範圍
    )，均捨棄訴訟標的請求權，及相關原因事實之主張；此觀
    原證10判決，及該前案第二審卷第32頁等可明。是該前案第
    二審上訴範圍，僅有被告前案第一審主張原告陸續侵占保戶
    楊子川保費而和解賠付546萬675元，依民法第188條第3項規
    定求償部分，及第二審追加主張原告於105年3月24日出具自
    白書，謊稱挪用保費，致其賠付楊子川546萬675元侵權行為
    ，依民法第184條第1項前段規定，請求損害賠償部分。顯然
    被告在前案第二審僅為捨棄訴訟標的請求權，並追加新訴，
    無撤回部分起訴，亦無變更訴訟，亦非撤回部分上訴，因此
    上開捨棄標的請求權部分之第一審判決仍係存在有效，並應
    經第一審判決即告確定，非如訴之撤回或第二審訴之變更原
    訴之第一審判決失效，當然前案第一審判決部分，有既判力
    效力或遮斷效效力，亦有確定判決爭點效原則問題。
　⑺又縱前案第二審捨棄標的請求權部分，對本案不生既判力或
    遮斷效效力；惟本件有關原告請求確認僱傭關係部分所主張
    原因事實之被告解僱事由並非事實等情，仍然為前案第一審
    判決理由判斷事項之爭點效效力所及，依訴訟上誠信原則及
    爭點效原則，被告不得就前述前案第一審判決判斷事項為相
    反主張，鈞院亦受拘束不得為相反判斷。然本件被告卻仍為
    與前案第一審判決理由判斷事項相反之主張，仍稱原告招攬
    楊子川等人保險有見證保單文件簽名不實，及唆使保戶楊子
    川等人終止保險契約而投保新契約而使保戶受有損害等情，
    自無可採。更遑論鈞院本即得依調查證據職權，援用原證9
    前案第一審判決理由事證依據，而為有利原告事實認定。
　⑻被告另辯稱依被證2原告出具105年3月24日聲明書(註前案被
    告稱為自白書)，二造有合意終止勞動契約(免職合意)，原
    證6-11並無判斷二造有無合意免職事項，無前案判決既判力
    遮斷效，不受前案判決拘束等語，然本件觀諸原證3被告105
    年5月20日解僱函，及被證1調解紀錄，其解僱事由為原告違
    反被告所訂新契約招攬違失處分辦法第4條第6項、第20項規
    定，而依保險業務員管理規則第19條第1項規定，予以原告
    免職暨撤銷人身保險業務登錄等處分，俱見被告係於105年5
    月20日單方片面違法終止二造間勞動契約，並非兩造間合意
    終止勞動契約。且原證6-11民刑事案件中被告從未主張二造
    間合意終止勞動契約，更何況被證1之105年6月3日調解會、
    原證4之108年10月28日調解會、110年1月27日調解會中，被
    告均主張原告未親見保戶親簽保單文件，或保單文件非保戶
    本人親簽亦無授權，及原告教唆保戶解約借款違反規定，對
    原告違免職處分，均無提及有二造合意終止勞動契約，則本
    件訴訟被告自不得追加雙方合意終止勞動契約之解僱事由。
　⑼且觀諸本件原因事實相關聯之二造間另案新北地院民事侵權
    行為事件全卷卷宗，及原告所涉嫌刑事案件(即新北檢107年
    度偵續字第86號侵占案件、新北地院107年度聲判字第128號
    交付審判案件)，可明二造均於該另案前案侵權行為損害賠
    償事件就被證2原告於105年3月24日簽署聲明書(自白書)，
    已有實質提出攻擊防禦相關主張，刑事案件中被告亦提出該
    被證2聲明書，指訴原告坦承侵占，方願退還楊子川款項，
    干願被公司免職等情；然皆未據前述民、刑案件法院地檢署
    所採信。另案民事侵權行為事件原證10、11確定判決，雖於
    判決理由有就該被證2認定無法證明原告有侵占保戶楊子川
    保費等情，但原證9、10、11判決，並無於判決理由中記載
    該被證2聲明書可否採信為二造合意終止勞動契約等情之理
    由(因被告未主張合意終止契約情事)，致無法院判決就該被
    證2判斷事項之既判力或爭點效效力，惟仍應認被證2無法證
    明原告有辭職或與被告合意終止勞動契約等情。
　⑽況且原告於另案民、刑案中均否認被證2聲明書效力，主張該
    被證2聲明書，係因原告長期罹患有憂鬱症，經被告歐陽協
    理誘導，無法應付被告公司不實指控，只想早日平息爭議，
    回歸平靜的生活並專心照顧因車禍成為植物人之兒子，乃順
    從歐陽協理所寫文字內容照抄，根本並非原告真意，非正常
    心智情況所為，無法發生法律上效力，縱該被證2聲明書為
    原告所書立，衡諸該被證2簽寫時空背景，原告承受被告公
    司及保戶之嚴重不實指控等強大壓力無力承受，再加上心智
    不健全情形，在被告不聽信原告辯解，且案情複雜，已有一
    段時間難立即提出佐證資料，為儘速解決糾紛不得已才書立
    該被證2。另被證1之105年5月26日勞資爭議調解，原告已主
    張被告終止勞動契約並非事實，要求恢復僱傭關係，再加上
    原告當時任職被告公司已有19年，豈有自願被免職，足見被
    證2非原告真意，不生效力，無法佐證被告主張。
　⑾本件被告於違法終止勞動契約後至今，均認其解僱合法，原
    告無復職權利，被告顯無可能有原告不欲行使確認僱傭關係
    之信賴狀態，且被證1勞資爭議調解紀錄，原告於105年5、6
    月間已行使權利，原證4調解紀錄二份原告亦於108年11月、
    110年1月行使權利，並無長久時間怠於行使權利；遑論本件
    訴訟關鍵基礎原因事實在於被告終止勞動契約不合法，是否
    有被告所稱原告不實招攬保單、唆使保戶終止舊有保單再投
    保新契約等違約違規或侵權行為等解僱事由，有賴被告自10
    5年12月間陸續提起另案民刑事案件確認。更遑論原告自103
    年2月間起罹患嚴重憂鬱創傷後症候群、恐慌症，均見原告
    因身心疾病，及遭被告訴請侵占、賠償等案件，自顧不暇，
    並非怠於行使權利；原告顯無行為矛盾，違反誠信原則，無
    適用權利失效原則情形。被告稱依權利失效原則，原告長期
    不行使權利，其有信賴原告不欲行使權利，原告不得違反誠
    信原則於現今起訴請求本件訴訟事項，自無可採，為此依民
    事訴訟法第247條第1項前段規定，請求確認二造間僱傭關係
    存在。
　⑿被告雖抗辯主張原告請求105年5月21日至7月21日共69天工資
    46,018元部分，已罹於時效得免為給付等語，然原告自103
    年2月起至長期罹患重度憂鬱症及創傷症候群、恐慌症等心
    理病症，無法自行對被告行使權利，須由友人陪同或委任他
    人代為行使權利，且面臨被告公司巨大壓力及持續刑事、民
    事不當追訴，須等到上開案件明確後始得請求，參照最高法
    院91年度台上字第1312號意旨，權利人不知已可行使權利，
    如仍責令其蒙受時效之不利益，非時效制度之本旨，自應認
    為原告自前案第三審判決確定時，始得行使權利，自無逾時
    請求問題。況原告已於110年1月27日調解時已請求給付工資
    ，自應無罹於時效問題。
  ㈡就原告請求之已到期工資597萬9138元、及自110年7月21日起
    至原告復職止期間，按月於次月10日給付每月工資81,906元
    ，以及請求被告給付165日特別休假未休工資450,450元等部
    分，因勞基法第2條第4款前段，雖定明平均工資，謂計算事
    由發生之當日前六個月內所得工資總額除以該期間之總日數
    所得之金額；惟此平均工資計算方式，乃係勞工於計算時間
    為正常工作時間正常工作所得工資，但如遇有勞動基準法施
    行細則第2條第一款至第七款各款情形，該施行細則第2條則
    規定各款期間之工資日數不列入計算。又106年6月修正增訂
    勞動基準法施行細則第2條第5款、第6款、第7款規定之理由
    ，亦稱勞工依法請假時，會導致工資減少或停付，前述請假
    均非常態工作之情形，為保障勞工權益，明定不列入平均工
    資之計算。且前勞委會84年7月14日台勞資三字第124022號
    函釋，亦謂勞工於合法罷工期間，未提供勞務期間不屬工作
    期間，應不列入計算平均工資，計算平均工資時，應將上開
    期間扣除，往前推計。本件依原證2被告函件所示，被告違
    法於105年3月25日命令原告停職，該違法命原告停職期間之
    105年3月25日起至105年5月20日期間，參照前述修訂勞基法
    施行細則第2條第5款至第7款同一理由，於本件計算原告平
    均工資時間，自應予以扣除，應往前推計6個月正常工作時
    間工作所得工資。而觀諸被證9原告業務津貼所示，原告於1
    04年第13個工作月、105年第1工作月、第2工作月、第3工作
    月工資，分別為85,195元、47,792元(55,695-7,903）、22,
    791元、50,560元；又原告查得原告104年第11工作月、第12
    工作月扣除勞健保費後受領工資分別為158,473元(153,172+
    5,301)、126,622元，此有原告所設新光商業銀行帳戶104年
    9月30日至12月31日期間對帳單可明，則本件原告於遭被告
    非法解僱前平均工資應至少為81,906元〔(85,195+47,792+22
    ,791+50,560+158,473+126,622)÷6=81,906元〕，據此本件原
    告請求已到期工資部分，請求金額應擴張請求為5,979,138
    元(81,906×73=5,979,138），原告請求起訴後按月給付工資
    金額應為81,906元，又原告請求165日未休特休工資為450,4
    50元（計算式：81,906÷30×165=450,450）。
  ㈢並聲明：確認原告與被告間僱傭關係存在；被告應給付原告6
    ,216,716元，及自本書狀繕本送達翌日起至清償日止，按年
    息5%計算之利息；並應自110年7月21日起至原告復職日止，
    按月於次月10日給付原告81,906元；並願供擔保，請准宣告
    假執行。
二、被告答辯意旨略以：
  ㈠就原告主張僱傭關係存在及請求報酬等部分：
　⑴原告招攬保戶楊子川、楊顯晉、楊顯評等人之保單，詎料於1
    04年間10月間，遭上開三人主張有以舊有保單解約、借款及
    未詳細告知說明保單內容不實等招攬契約，並就部分保險契
    約相關文件簽章非本人所簽等理由為申訴總共94張保單，以
    及侵佔楊子川等人之保費，扣除所有還款、代繳之費用尚有
    546萬餘元等理由提出客戶申訴，而就此爭議，被告公司與
    原告、保戶等人開立三次以上之調解會釐清事實，被告公司
    並命原告其提出相關事證以自證清白，於最後一次調解會議
    即105年3月24日原告最後簽下聲明書，記載：「…本人邱秀
    華答應退反楊子川所有的440萬元以挪用之名義我甘願被公
    司免職請公司就以這樣處理。」等語，公司即認定原告承認
    有此違反公司規定事實，最後經調查完成，確認需賠付之金
    額，與訴外人簽訂和解書，並全部賠償給訴外人保戶後，公
    司損害即已確定且調查完畢，確認須依規移送撤銷登錄處分
    ，公司即發文通知撤銷登錄併免職處分，主要理由一為原告
    有違反公司辦法對於要保人、被保險人之簽名有見證不實，
    二為有唆使或誘導保戶終止契約而致保險當事人受損，前二
    理由依105年當時之保險業務員管理規則第19條第一項及第
    三項，即105年當時「業務員所屬公司依保險業務員管理規
    則第 19條第1項懲處登錄之參考標準暨保險業務員涉有犯罪
    嫌疑裁量移送參考表」(下稱懲處登錄標準)第七款第一點、
    第八款第一點、第十八款第二點，公司即應為撤銷登錄並為
    免職之處分(撤銷登錄後，業務員即無具有保險業務員之資
    格，依法不得再從事主要職務為招攬保險之業務副理職務)
    ，三為雙方至少為合意終止勞動契約之型態，故並無所謂不
    合法解聘之問題。
  ⑵雖原告提出原證6-10之刑事、民事判決以為主張，但刑事不
    起訴處分書之內容，無非是以犯罪證據不足以證明原告有侵
    佔保費546萬餘元之業務侵占犯行等論斷，就是否有見證不
    實、代簽、重大違反工作規則之較涉及行政處分、民事侵權
    之部分，則無任何刑事上之認定；至於原證9-11之部分，則
    僅是刑事之業務侵佔部分予以論告民事侵權行為責任，故究
    竟原告有無行政上疏失、有無見證不實、有無教唆保戶以舊
    換新、有無同意被免職等等，均無在前開民事判決中有所確
    定，自無前判決之既判力遮斷之效力，故前開民事判決僅有
    就「被告無侵佔保費546萬元之侵權行為」為認定，就當事
    人免職事由之一並為判斷，本案之免責事由既有其他理由，
    尚不受前案判決之拘束，本案即應重新審視其雙方之證據資
    料再為判斷。
  ⑶關於原告有無親見保戶楊子川、楊顯晉等人親簽保單，於前
    案判決之審理過程中，已有傳喚證人楊子川等人到庭作證，
    此得詳參前案判決即新北地院107年度訴字第3384號判決108
    年12月17日言詞辯論筆錄第3頁至第4頁、第7頁至第8頁之證
    人楊子川所證述，以及證人楊顯晉第9頁之證述，以及保戶
    三人所檢附之聲明書及相關保單附件(後續其它證詞，為前
    案判決之範圍，於茲不贅)，均具結作證其保單上之簽名非
    本人所親簽，其爭議保單高達42件，則縱不論其是否為原告
    所代簽(如為代簽，縱只有一件，依當時之保險業務員懲處
    標準，也是撤銷登錄並免職)，其簽名件既經保戶所否認，
    則原告於未能證明自己有親晤見證當事人之簽名前，其未親
    晤保戶取得親簽之文件，致保戶楊子川等三人受有損害，依
    據當時之懲處標準第18款第二點，也至少一件未親晤即停招
    6個月，而42件累積起來，高達停招252個月，故亦符合保險
    業務員管理規則第19條第三項，登錄有效期間內受停止招攬
    行為處分期間累計達二年者(即24個月)，仍應撤銷其業務員
    登錄處分，而再依據保險業務員管理規則第3條規定：「業
    務員非依本規則辦理登錄，領得登錄證，不得為其所屬公司
    招攬保險。」，其撤銷登錄者，依法即當然無法再從事公司
    之保險業務員工作，公司因此撤銷登錄，併為免職處分，非
    無理由。
  ⑷況且，依原證3之免職處分內容，依據公司新壽外企97年行政
    字第83號文第四條第6項及第20項，其原告只要見證不實者
    、教唆保戶解約來為新投保，公司之工作規則亦屬撤銷登錄
    之行政處分，而當原告不具有保險業務員登錄資格時，即無
    法提供雙方業務員契約中招攬保險之主要給付義務，此即屬
    於勞動基準法第12條第一項第四款，違反工作規則情節重大
    者，雇主即被告公司本得不經預告予以免職。且原告亦不否
    認另案民事判決並未特別否認該被證2之聲明書真正，而該
    另案民事判決理由，亦僅是認為該「承認挪用」等字眼，並
    非等於「承認侵占」而已，故對於原告自己認定產生相關爭
    議，自願被公司免職等同意合意終止勞動契約之聲明，雖原
    告主張該聲明書之內容乃是出於「…為儘速解決紛爭不得已
    才書立該被證2…」等語，但也代表原告自己承認是自己書立
    該聲明書，只是出於特殊動機才簽立，則原告自己身為智識
    完全之成年人、工作長達數十年之資深保險業務員，對於自
    己簽立之相關聲明書，上面有承認挪用440萬元、甘願被公
    司免職等字眼，不可能諉為不知其聲明之效力，本來就應該
    其簽立之內容有所認識且負責，故被告僅否認所主張之內心
    動機等事，也否認有所謂誘導、勞工非自主簽署之情事發生
    ，並主張該動機並不影響原告簽立該聲明書之免職同意效力
    。
  ⑸況自撤銷登錄既免職處分通知原告後，即明白說明依據保險
    業務員管理規則第19-1條，若對於不服受撤銷登錄處分者，
    得於受處分通知到達之日起一個月內，以書面具明理由向原
    處分公司出申覆，如仍不服申覆理由者，業務員對前項復查
    結果有異議者，得於收到復查結果之日起三個月內以書面具
    明理由向各有關公會之申訴委員會申請覆核，並以一次為限
    。然迄至原告起訴為止，查詢原告之保險同業公會保險業務
    員登錄資格查詢網頁搜尋結果，原告自被撤銷登錄後，均無
    任何申覆、申請覆核之動作，顯示自免職處分後，原告既無
    任何保險業務員登錄資格，也沒有自己依法救濟回復自己保
    險業務員登錄，此種不依法救濟之結果併無任何法律上障礙
    或是事實上障礙，再沒有取得保險業務員登錄資格前，依法
    原告本不得執行任何保險招攬業務，屬於可歸責於己之事由
    致不能繼續提供招攬保險之勞務，依據民法第235條之規定
    ，原告根本連自己能提出符合債之本旨(即可以從事保險招
    攬工作)之給付都沒有舉證，根本不生提出勞務給付之效力
    ，自然沒有後續所謂民法第487條雇主受領遲延之問題，被
    告公司本無給付給付報酬之義務。
  ⑹再者，當原告之主張乃是不請求法院就其請求權為判決之意
    思時，即應認其屬於「訴之撤回」，而非單純「訴訟標的之
    捨棄」，否則若是單純訴訟標的之捨棄，依據民事訴訟法第
    384條之規定，另案之高等法院本來即應該就其捨棄之訴訟
    標的捨棄，依法為敗訴判決，但其另案之高等法院之判決理
    由第一頁僅是記載被告公司主張「其餘事實以及請求權均捨
    棄」，而並未為中間判決或是就其訴訟標的為該案之敗訴，
    顯見其當初被告所主張確實為「訴之撤回」(即不欲法院就
    其請求權基礎為訴之判決)，自非所謂單純訴訟標的之捨棄
    而已，而依原告自己所檢附之當時被告書狀，也並非承認該
    請求權為無理由(僅是基於其他考量而捨棄撤回)，而其撤回
    之訴又經當時同為被告之原告同意，則本來原告就其當初被
    告撤回該些請求權時，就相關佣金、債務不履行等等爭點恐
    不發生既判力、爭點效之問題，卻仍不表示意見而同意撤回
    ，本應受其拘束，視為未為請求，本來即無另案一審判決之
    既判力拘束。
  ⑺又原告亦不否認其本案之請求權基礎、標的、當事人均與前
    案不同，本不得直接援引既判力遮斷之問題(前案標的為546
    萬元之侵占保費爭議，本案為確認僱傭關係存在)，而改援
    引爭點效之拘束，認定兩造不得再行就招攬違失之部分爭執
    ，相比於最高法院就爭點效理論之說明，被告已於前另案訴
    訟程序中，表示就原告招攬過程中之佣金返還、招攬不當之
    契約疏失等等請求權基礎予以捨棄而不命法院予以判決(並
    非承認不對原告請求或是認為原告答辯有理由)，而原告當
    時也同意該捨棄之請求，即相當於雙方就此重大爭點之部分
    ，已經不再進行任何攻擊防禦方法，而於該終局判決(高院
    判決)當中，雙方也完全沒有針對該招攬不實之部分予以調
    查證據或辯論，自無所謂有判決理由之爭點效可資適用。
  ⑻又縱使回到爭點效之事實來判斷，其另案新北地院當時之判
    決理由第六頁最後一行係記載「其次，原告雖主張被告自行
    在本件94件保單上偽簽楊子川之姓名云云，然原告迄今為止
    未具體說明被告係於何保單上如何偽造楊子川之姓名，自難
    逕予採信…」等語，顯示被告當時乃是主張「被告邱秀華有
    偽造保單上要保人之簽名」，但經一審法院判決未盡到舉證
    責任而不可採，但是雙方並沒有針對該要保人之簽名真偽為
    判斷，該一審法院也未直接判斷該要保人之簽名均為真正，
    反觀原證3當中之解雇事由，明確包含「要保人及其附件非
    由要、被保險人親自簽名者(見證不實)。」等解聘事由來解
    雇原告(包含見證不實)，則當被告已經舉證了保戶說明自己
    非親簽之證詞，以及保戶三人所檢附之聲明書及相關保單附
    件，均具結作證其保單上之簽名非本人所親簽，則被告已於
    書狀中說明本件經過前案一審法院判決原告並沒有所謂代簽
    之行為，其但其招攬保單之簽名既經保戶所否認，則原告於
    未能證明自己有親晤見證當事人之簽名前，其未親晤保戶取
    得親簽之文件，致保戶楊子川等三人受有損害，依據當時之
    懲處標準第18款第二點，也至少一件未親晤即停招6個月，
    而42件累積起來，高達停招252個月，故亦符合保險業務員
    管理規則第19條第三項，登錄有效期間內受停止招攬行為處
    分期間累計達二年者(即24個月)，仍應撤銷其業務員登錄處
    分，而再依據保險業務員管理規則第3條規定：「業務員非
    依本規則辦理登錄，領得登錄證，不得為其所屬公司招攬保
    險。」，其撤銷登錄，即當然無法再從事公司之保險業務員
    工作，公司因此撤銷登錄，併為免職處分，非無理由。
  ⑼換言之，被告當時之解聘理由即有不同原因，就算採取原告
    主張爭點效有理由時，仍然有其他解聘事由當初根本沒有經
    新北地方法院一審判決，則就其他解聘事由，雙方仍得就此
    部分審酌新事實、新證據予以判斷，不受前案拘束，而被告
    既然已經舉出相關保戶否認簽名、沒有申覆撤銷登錄之證據
    ，即應由原告自負舉證證明自己有親晤見證、有申訴回復或
    是重新考取保險業務員之事實存在。
  ㈡又就兩造間契約屬性之部分：
　⑴原告本件起訴乃是確認原本解聘前之職務即業務副理，至於
    被告對於原告指摘之其他職務勞務性質定性，因與本案無關
    而無答辯，非表示被告公司對此有所認諾或承認其主張為真
    ，蓋大法官解釋第740號解釋，即有明白說明關於保險業務
    員為其所屬保險公司從事保險招攬業務而訂立之勞務契約，
    基於私法自治原則，有契約形式及內容之選擇自由，其類型
    可能為僱傭、委任、承攬或居間，其選擇之契約類型是否為
    系爭規定一所稱勞動契約，仍應就個案事實及整體契約內容
    ，按勞務契約之類型特徵，依勞務債務人與勞務債權人間之
    從屬性程度之高低判斷之，故並非只要是保險業務員職務為
    招攬保險，即一概視為僱傭契約。
　⑵而原告迄至105年時所任職之職務為業務副理，其職務本身對
    於被告公司屬於正式業務員，職務內容包含有招攬保險、保
    戶服務等等，其性質原本係以招攬保單成功後，始核發相關
    報酬作為勞務給付之主要內容，較偏重於重視結果完成之承
    攬契約性質，然被告公司基於經營政策之考量，就公司之正
    式業務員，採取打卡上班、固定工時、每月有固定基本薪，
    以及退休福利等制度，依前開大法官解釋第740號解釋之定
    性，其性質上業務副理工作時間固定(但勞務給付即招攬方
    式仍屬自由)，也並非完全自行負擔業務風險(有固定底薪保
    障)，故確實於上班時間內屬於「僱傭制」之勞務契約無誤
    。
　⑶然對於「下班時間」、「非上班之假日期間」，被告公司仍
    然會與業務員簽署相關得招攬保險之承攬契約(即原告所簽
    之原證1)，來使原告於上班時間以外招攬保險時，得有一定
    之契約基礎來規範雙方招攬保險件之權利義務，此部分因為
    沒有底薪、沒有固定打卡時間，雙方即定性為「承攬契約」
    ，因此就算是被告公司之正式業務員，也是會有「上班時間
    」為「僱傭制」契約，而「下班時間」為「承攬契約」之雙
    合約制，並非如原告所述全部都是純僱傭制之性質。
　⑷準此以解，原告所確認之「業務副理」薪資既然為約定之底
    薪20,008元(原告主張為27,070元)，則顯然僅係針對「上班
    時間」內之僱傭制契約為確認之標的，尚不及於下班時間之
    承攬契約，故如原告主張均有理由時，其所確認之契約關係
    (業務副理)，確實其勞務契約性質定性上，對於被告公司而
    言屬於「僱傭制」。但此並非表示被告公司所有招攬保險之
    業務員均定性為僱傭制之勞工契約，蓋被告公司另外仍有純
    承攬制之保險業務員制度。
  ㈢關於本案是否罹於除斥期間、權利失效以及時效抗辯、抵銷
    抗辯等部分：
　⑴按勞動基準法第12條第2款所定之30日除斥期間，應以調查程
    序完成，客觀上已確定，即雇主獲得相當之確信時，方可開
    始起算(最高法院110年度台上字第1246號意旨參照)，因此
    被證4之聲明書上楊顯晉之聲明書，乃於105年5月19日才簽
    立(當時其餘保戶即楊子川、楊顯評均由楊顯晉代為處理，
    故該三份聲明書均屬由同一人當日交付被告公司)，而被告
    基於確認該聲明書之內容有經保戶切結後，始於隔天即105
    年5月20日發出撤銷登錄暨免職處分，即屬於知悉其事由日
    起30日內為之，故並無違反勞基法第12條第2項之除斥期間
    。
　⑵又被告因為原告於105年3月24日簽署同意公司免職、承諾挪
    用之聲明書，導致被告公司陷於錯誤而賠償給訴外人數百萬
    元，後保戶楊子川等人出具切結聲明書後，被告公司始於10
    5年5月20日免職，原告雖於105年5月26日立即提起如被證1
    之勞資爭議協調會，主張回復勞雇關係或給付資遣費，但一
    方面卻還是另覓新工作而轉投保於新北市清潔員職業工會，
    顯見原告對於自己曾經有合意終止勞動契約，主張免職無效
    恐無理由故僅另要求給付資遣費等等有所認識，顯見原告恐
    怕只是企圖在公司賠償給訴外人楊子川，免除自己拿取楊子
    川460餘萬之相關爭議後，還能回到公司上班，其動機相當
    可議。且當調解不成立後，也沒有提出相關私法訴訟主張自
    己權利，長達4年半以上之期間，原告從清潔人員工會退保
    後，又轉去美髮職業工會投保，期間原告均未曾對被告為任
    何主張、請求或通知(直到刑民事已經有一定之判決結果才
    於110年1月轉來向公司起訴)，依一般社會通念，已足使被
    告得正當信賴原告已不欲行使其確認僱傭關係存在之權利，
    為此主張原告長期怠為行使權利而有權利失效之適用。
　⑶如原告主張均有理由時(即解聘不合法，且無視原告不具有保
    險業務員資格之問題)，即生原告之工資如何計算之問題，
    而原告既主張係回復原本保險業務員之職務，而於105年6月
    3日之勞資調解中(即原告遭免職後)，雙方不爭執事項即為
    原告之契約約定乃底薪20,008元加上業績獎金，而業績獎金
    之來源，即為原告招攬保險後所獲得之不定期佣金，然原告
    既然於105年免職後，即無任何招攬保險之事實存在，也沒
    有任何符合勞務提出之保險契約存在，根本無從計算其業績
    獎金金額為何，自然僅能以其雙方約定之底薪20,008元計算
    ，故若原告主張105年5月21日至110年7月21日共計6年又一
    個月之應到期工資縱有理由時，也應該僅為20,008*73=1,46
    0,584元。然而，民法第126條所指之「其他一年或不及一年
    之定期給付債權」，應包括薪資請求權在內，以原告之起訴
    假設為110年7月28日(以原告起訴狀繕本之記載日期為準)為
    到期之薪資請求權，往前推算五年，即105年7月28日以前之
    薪資，被告得主張時效抗辯，而原告之起訴既主張係105年5
    月21日起算，則105年5月21日至7月28日，一共69天之薪資
    ，即(20,008/30)*69=46,018元，被告主張因罹於時效而免
    為給付。
　⑷又就特休假未休假工資部分，同前所述，其每日薪資計算應
    以底薪月薪20,008元計算，則每日計算為667元，依據其105
    年至110年為止，應補償之工資最多為如附表二所示之107,0
    54元。且105年5月23日到108年4月17日為止，既然不能在公
    司服勞務，則其特休假即不可能由被告公司補償，因此，其
    105年至108年分別天數為20.5天+26天+27天+28天=101.5天
    ，而以底薪20,008元之每天薪資即667元，即應至少扣除67,
    700元。
　⑸且原告於任職期間，從98年開始到105年為止，因為其他客戶
    、前開楊子川等人保護申訴之結果，需追回相關佣金、公司
    損失已經高達1091萬2002元以上，其中不乏與前案判決之94
    件保單根本無關之其他保單佣金追償，況且原告自己於104
    年11月16日之調解會上，也簽名同意：「附件所列94張保單
    已發放給招攬人之頁績佣金及投資損失，業務員邱秀華統一
    承擔並同意返還給新光人壽。」等語，被告公司於原告任職
    期間每月按期扣款(詳見原告105年每月薪資之扣款細項，有
    「償還上期結欠款」、「投資處分損失」項目)，原告均未
    爭執，而被告公司亦於105年6月份於原告免職後，寄發存證
    信函給原告，催告其應清償其任職期間之結欠款至少7,194,
    479元(其餘未清償部分於此抵銷主張時經本書狀提示原告而
    屆期)，則此已屆清償期之金額，本得與原告訴之聲明第二
    項互為抵銷而免為訴之聲明給付，縱原告主張應繼續起訴後
    應固定給付薪資每月共27,070元，然起訴時原告為52歲，法
    定退休年齡為65歲，故原告最多工作為13年，縱主張有理由
    後，其復職後13年之總薪資不過為4,222,920元(每月薪資27
    ,070元*12個月*13年)，其總積欠金額1091萬2,002元，就算
    扣掉前面2,124,946元之金額，再扣掉後面13年薪資共4,222
    ,920元，原告尚有欠款仍未還清，可見原告就算復職後，也
    必須持續扣款至退休為止均無任何薪資可言，足見原告復職
    根本無起訴之實益。
　⑹另依民法第487條後段，當原告於他處另外服勞務時所取得之
    利益，僱用人即被告得由報酬額內扣除之，而依原告之勞工
    保險投保紀錄記載：①105年5月23日到105年12月31日(共222
    天)，每月薪資20,008元，一共領取(20,008/30)*223=148,0
    74元；②106年1月1日到106年5月16日(共135天)，每月薪資
    為21,009元，一共領取(21,009/30)*135=94,540元；③106年
    5月11日到106年12月31(共234天)，每月薪資21,009元，一
    共領取(21,009/30)*234=163,870元；④107年1月1日到107年
    12月31日(共365天)，每月薪資22,000元，一共領取22,000*
    12=264,000元；⑤108年1月1日到108年4月17日(共106天)，
    每月薪資23,100元，一共領取(23,100/30)*106=81,620元。
    以上總計106年5月23日到108年4月17日為止，原告因往他處
    服勞務所取得之前開利益、不得主張之利益已達819,804元
    。
　⑺縱使原告說明自己並未實際在新北市清潔管理服務業職業工
    會、台北市女子燙髮業職業工會就職而領有相關薪資報酬，
    但其原告於其他公司執行業務而又不能提出證明自己可同時
    於正常時間提供本件原本職務之勞務時，則仍同原本之前次
    主張，105年5月23日到109年為止，原告既然有在他處執行
    業務，已無法證明自己能在被告公司正常補服勞務，則其特
    休假即不應由被告公司補償，其105年起至109年分別天數為
    20.5天+26天+27天+28天+29天=130.5天，而以底薪20,008元
    之每天薪資即667元計算，其請求報酬當中還是應當扣除870
    43元。又依原告之財產清冊顯示，原告其於106年度到109年
    度之應扣除往他處補服勞務利益已有212,872元，而不得請
    求之利益(特休假)另有87,043元，此部分若原告主張有理由
    時，均仍應扣除。
　⑻況原告以自己罹患憂鬱症、創傷後壓力症候群，於105年至11
    0年間，向被告公司已領取醫療理賠金已經超過上百萬元(原
    告自己109年度雖然財產收入僅有36,045元之執行業務所得
    ，但光是當年度申請醫療保險金就領取至少76萬9500元而未
    列入收入，更於110年度申請訴訟救助)，而其住院之治療也
    多是因為睡眠不足失眠而經評估住院，住院期間也多是確認
    其睡眠狀況，根本非所謂經濟弱勢之勞工(其105年解雇當時
    ，雖非侵占保費，但明明已經收取訴外人保戶等開立之支票
    金流金額超過500餘萬元，卻還是持續主張自己經濟弱勢)，
    故其原告一再企圖營造自己被合法解聘後收入窘迫，並未領
    取有相關補服勞務報酬，卻隻字未提自己仍然有領取高達上
    百萬元之醫療保險金以及前往其他公司執行業務領取相關報
    酬，其主張自難採信為真。
  ㈣並聲明：原告之訴駁回；如受不利判決，願供擔保請准免為
    假執行。
三、得心證之理由：
　㈠經查，原告主張之事實，業據其提出勞動契約書、被告公司
    停職查辦函、被告公司免職函、新北市政府勞資爭議調解紀
    錄、原告105年度綜合所得稅各類所得資料清單、新北地方
    檢察署不起訴處分書、台灣新北地方法院108年度聲判字第1
    28號刑事裁定、台灣新北地方法院107年度訴字第3384號民
    事判決、台灣高等法院109年度上字第912號民事判決、最高
    法院110年度台上字第1455號民事裁定、前案被告公司書狀
    、診斷證明書、國泰醫學院三軍總醫院精神醫學部臨床心理
    室心理治療/心理衡鑑會診單暨報告書、會議紀錄、和解書
    、原告108年度綜合所得稅各類所得資料清單、原告105年5
    月3日理賠申請書、要保書、組長管理辦法、組長報酬表、
    營業通訊處組織規程、區主份轉主任新制處理辦法、三階新
    制區主任管理辦喇、原告100年所得資料、投保資料表、財
    產所得調件明細、存摺存款對帳單、保險單明細表、要保書
    、生存調查報告、聲明書暨附件、楊子川保單借款資料、和
    解書、另案準備程序筆錄等文件為證(卷1第29-82、291-311
    、367-403頁，卷2第27-259頁，卷3第45-51、65、125-203
    頁)；被告則否認原告之主張，而以前詞資為抗辯，並提出
    新北市政府勞資爭議調解紀錄、原告105年3月24日聲明書、
    原告任職期間欠款明細、保戶楊子川、楊顯晉、楊顯評之聲
    明書及保單明細、台灣新北地方法院107年度訴字第3384號
    民事判決之證人證詞、保險同業公會保險業務員登錄資格查
    詢網頁搜尋結果、被告公司辦法、調解會議紀錄、原告105
    年每月報酬津貼表、被告公司催告函、被告公司105年以前
    之業務員管理辦法、新契約招攬違失處分辦法、業務員所屬
    公司依保險業務員管理規則第19條第1項懲處登錄之參考標
    準暨保險業務員涉有犯罪嫌疑裁量移送參考表、原告104年
    業務津貼表等文件為證(卷1第113-165頁，卷3第9-26、75-9
    3頁)；是本件所應審究者為：原告請求確認兩造間僱傭關係
    存在，有無理由？原告請求被告給付已到期工資597萬9138
    元、及請求被告給付165日特別休假未休工資450,450元(合
    計6,216,716元)暨法定遲延利息，以及自110年7月21日起至
    原告復職止期間，按月於次月10日給付每月工資81,906元，
    有無理由？被告就原告請求之已到期工資、特別休假未休工
    資及按月給付之工資主張時效抗辯，有無理由？以下分別論
    述之。
　㈡就原告請求於105年5月20日前之特別休假未休工資68,255元(
    共25日)，被告主張時效抗辯部分：被告公司答辯略以：原
    告於105年3月24日在保戶楊子川之申訴調解會簽署聲明書記
    載「本人邱秀華答應退還楊子川所有的440萬以挪用名義我
    甘願被公司免職請公司就以這樣處理」等語，但是經保戶楊
    子川等人出具切結聲明書後，被告公司乃於105年5月20日將
    原告為免職之處分，原告雖旋即於105年5月26日提起勞資爭
    議調解，主張回復勞雇關係或給付資遣費，但原告遲至110
    年7月28日始提起本件訴訟，因此就105年105年5月20日前之
    特別休假未休工資68,255元(共25日)，已罹時效等語以為答
    辯；經查，薪資請求權乃屬民法第126條所指之其他一年或
    不及一年之定期給付債權，因此，原告於105年5月20日免職
    前特休未休之債權，至原告於110年7月28日提起本件訴訟，
    顯已罹於民法第126條所規定之時效，故被告公司就此部分
    主張時效抗辯拒絕履行，即非無由，應可確定。
　㈢其次，就雙方僱傭關係是否存在之部分：　
　⑴本件被告主張雙方僱傭關係已終止，其答辯係略以：因保戶
    楊子川等三人檢附聲明書及相關保單附件為證，主張保單上
    之簽名非保戶本人所親簽，爭議保單高達42件，因此以①原
    告有違反公司辦法對於要保人、被保險人之簽名有見證不實
    、②唆使或誘導保戶終止契約而致保險當事人受損、③合意終
    止勞動契約等為由，而於105年5月20日撤銷登錄原告之保險
    業務員資格，並為免職之處分等語，以為主張。
　⑵經查：保險業務員管理規則規定①第1條：「本規則依保險法
    第177條規定訂定之。」、②第18條第1項：「業務員所屬公
    司對業務員之招攬行為應訂定獎懲辦法，並報各所屬商業同
    業公會備查。」、③第19條第1項第1、2、7、8、9款：「業
    務員有下列各款情事之一者，除有犯罪嫌疑，其行為時之所
    屬公司應依法移送偵辦外，並應按其情節輕重，予以三個月
    以上一年以下停止招攬行為之處分：一、就影響要保人或被
    保險人權益之事項為不實之說明或不為說明。二、唆使要保
    人或被保險人對保險人為不告知或不實之告知；或明知要保
    人或被保險人不告知或為不實之告知而故意隱匿。…七、代
    要保人或被保險人簽章、或未經其同意或授權填寫有關保險
    契約文件。八、以威脅、利誘、隱匿、欺騙等不當之方法或
    不實之說明慫恿要保人終止有效契約而投保新契約致使要保
    人受損害。九、未經授權而代收保險費或經授權代收保險費
    而挪用、侵占所收保險費或代收保險費未依規定交付保險業
    開發之正式收據。」、④第19條第3項：「最近五年內受停止
    招攬行為處分期間累計達二年者，所屬公司應予撤銷其業務
    員登錄處分。」、⑤第10條第1項第4款：「業務員有異動者
    ，所屬公司應於異動後5日內，依下列規定向各有關公會申
    報：…四、業務員有第11條之1、第13條或第19條第3項撤銷
    之情事者，為撤銷登錄。」、第11條第3項：「業務員受第1
    1條之1、第13條或第19條第3項撤銷登錄處分者，應依前項
    規定重新參加測驗合格並辦理變更登錄，始得招攬該種保險
    」，因此，業務員有上揭違反情事，因而受撤銷登錄之處分
    ，即不能招募保險，應可確定。
　⑶次查：主管機關金管會於102年9月17日修正之業務員所屬公
    司依保險業務員管理規則第19條第1項懲處登錄之參考標準
    乃為：第7條第1項「未經當事人書面同意授權為要保人、被
    保險人或受益人代行簽名者。」、第4項「未經保戶同意或授
    權而為保戶辦理保險單借款、解約、進行保單帳戶價值贖回以
    為不當得利等。」、第18條第3項「明知文件非保戶親簽仍送
    件，影響保戶權益者」之情形時，其對此等違反情形之懲處
    標準均為撤銷登錄，此有業務員所屬公司依保險業務員管理
    規則第19條第1項懲處登錄之參考標準在卷可按(卷3第81-85
    頁)；而被告公司主張：依據上開保險業務員管理規則、業
    務員所屬公司依保險業務員管理規則第19條第1項懲處登錄
    之參考標準而訂定之新契約招攬違失處分辦法，其中第4條
    第6項規定「要保書及其附件非由要、被保險人親自簽名者
    （見證不實）」、第20條規定「唆使或誘導保戶終止或變更
    有效契約而投保新契約致保險當事人受損害者。」，均應撤
    銷登錄業務員資格，亦有新契約招攬違失處分辦法在卷可憑
    (卷3第75-79頁)，而被告公司所規定之新契約招攬違失處分
    辦法經核與業務員所屬公司依保險業務員管理規則第19條第
    1項懲處登錄之參考標準，於上揭違反情事部分之規定並無
    差異，應可確定，因此，若有上揭違反規定之情事時，即應
    予以撤銷登錄之處分，亦可確定。
  ⑷再查，被告公司於賠付保戶楊子川等三人之賠償後，對原告
    提起民事侵權行為損害賠償之請求，經台灣新北地方法院以
    107年度訴字第3384號審理後，經傳訊證人楊子川到庭證稱
    略以：「有時候被告來一次給我簽很多張，我沒有簽到90幾
    份這麼多，被告有時要我簽三個字分開簽的，有時候三個字
    簽在一起，我不能肯定那個簽名是我簽的，時間較近的我可
    能還知道，本院卷第323頁、第383頁、第385頁、第390頁、
    第391頁、第397頁、第406頁下方、第409頁、第411頁上方
    、第415頁上方、第416頁上方、第420頁左上方、第420頁下
    方、第431頁上方、第432頁、第441頁上方、第467頁、第46
    8頁右上方、第468頁左上方、第472頁下方、第474頁、第47
    7頁、第490頁、第506頁上方、第509頁、第512頁、第513頁
    、第533頁、第541頁、第548頁下方之簽名都可能不是我簽
    的；又本院第329頁、第331頁、第332頁、第333頁、第334
    頁、第345頁、第348頁右上角、第374頁、第384頁下方、第
    389頁上方、第399頁右上方、第400頁下方、第402頁、第40
    5頁上方、第407頁、第410頁下方、第415頁右下方、第420
    頁右上方、第422頁、第431頁左下方、第438頁、第441頁下
    方、第442頁上方、第447頁上方、第455頁、第458頁上方、
    第459頁、第460頁、第476頁、第481頁、第482頁、第488頁
    、第489頁、第492頁、第493頁下方、第494頁、第501頁下
    方、第502頁、第517頁、第521頁、第523頁、第534頁、第5
    42頁、第549頁、第548頁上方、第550頁、第554頁、第558
    頁之簽名不是我簽的；其他不確定的我就不講了等語（見本
    院卷第579至580頁）」等語，有上揭新北地院民事判決附卷
    可按(卷1第61頁)，因此，依照證人楊子川前揭證詞，則原
    告確有「要保書及其附件非由要、被保險人親自簽名者（見
    證不實）」之情事，應可確定。
　⑸雖然上開新北地院民事判決就楊子川證詞部分，乃認定「證
    人楊子川前向原告公司申訴時，其稱非其簽名之保單如原告
    公司製作表格所示…核與楊子川上開證述內容不盡相同，自
    難遽認被告確有偽造楊子川簽名之情事」等語，但是，新北
    地院該案件係要審酌所爭執簽名是否為原告所簽署，因而為
    「自難遽認被告確有偽造楊子川簽名之情事」之認定，但是
    ，本件乃係要審酌原告是否有被告公司所主張「要保書及其
    附件非由要、被保險人親自簽名者（見證不實）」之情形，
    而此即與新北地院所審酌原告有無違法簽署之判斷標準，並
    不相同，並無從遽以新北地院前揭判決之認定作為本件審酌
    之依據，可以確認；其次，就「要保書及其附件由要、被保
    險人親自簽名」之部分，證人楊子川既已於新北地院另案程
    序中具結證稱非由其親自簽名，而原告為招攬楊子川保險契
    約之業務員，本應負有見證保戶於保險契約上親自簽名之義
    務，其既未於送件前確認保戶已於保險契約上親自簽名，則
    被告公司依據主管機關金管會於102年頒佈之業務員所屬公
    司依保險業務員管理規則第19條第1項懲處登錄之參考標準
    第18條第3項，及被告公司制定之新契約招攬違失處分辦法
    第4條第6項等規定，於105年5月20日撤銷登錄原告之業務員
    資格，乃非無據；再者，被告公司主要業務為與被保險人簽
    訂保險契約，及遇有保險契約所訂之保險事故發生時給付保
    險金予被保險人或受益人，因此業務員必須具備保險業務員
    登錄資格，始得為被告公司招攬保險，此為保險業務員管理
    規則第3條所明定，而原告迄今仍未具備保險業務員之登錄
    資格，即無法提供雙方業務員契約中招攬保險之主要給付義
    務，是故，被告公司主張：原告無法再從事被告公司之保險
    業務員工作，因此為免職處分等語，即非無由，足堪確定。
　⑹另雖然新北地院民事判決審酌認為略以：「原告迄未具體說
    明被告究係於何保單上如何偽簽楊子川之姓名，自難逕予採
    信」、「證人楊子川前向原告公司申訴時，其稱非其簽名之
    保單如原告公司製作表格所示，有楊子川簽立之聲明書暨表
    格1份附卷可參(見重司調卷第21至29頁)，核與楊子川上開
    證述內容不盡相同，自難遽認被告確有偽造楊子川簽名之情
    事，此外，原告復未提出其他事證可資證明被告曾偽簽楊子
    川之簽名於保單上，即無從以此推論被告有違反系爭契約第
    10條第2、3、9、10項約定之情事，則原告既未舉證以實其
    說，其此部分主張，即無足採。」等語，作為新北地院另案
    訴訟之認定基礎(卷3第61、62頁)，但是，此乃係因被告公
    司於該案件係主張以「被告(即本件原告)自行在本件94張保
    單上偽簽楊子川之姓名」等情，作為其主張損害賠償之基礎
    ，故就「被告於保單上偽簽楊子川姓名」乃為該案件之爭執
    要點，經新北地院審酌後，認為：「依證人楊子川之證詞僅
    能證明要保書及其附件非由其親自簽名，被告公司復未提出
    其他證據以為佐證，因此並無從認定原告確有偽造楊子川簽
    名之情事」之認定，乃係該案爭執事項之判斷，而此與本件
    被告公司主張原告有「有違反公司辦法對於要保人、被保險
    人之簽名有見證不實」等招攬行為之基礎事實不同，自無從
    於本件為相同之認定，應可確定。
  ⑺又雖然新北地院民事判決審酌認為略以：「互核證人上開證
    詞，可知被告主要係向楊子川招攬保險契約，並曾告知楊子
    川原告公司有新的保險產品，楊子川因而同意投保新保險契
    約等事，而證人楊子川、楊顯晋雖證稱被告未告知楊子川辦
    理保單解約、借款等事宜，然證人楊顯晋並非各次被告向楊
    子川招攬保險時均有在場，自難以其所述率爾認定被告確實
    未曾向楊子川說明上情，又證人楊子川雖稱其不清楚有辦理
    保單解約、借款等事項，然於辦理保單解約、借款後，原告
    公司確有將解約金、借款匯至楊子川名下帳戶，則衡情楊子
    川至遲於收受前開款項之際，亦可知悉其所投保之保險契約
    業經解約或辦理保單借款，自得向被告詢問、確認，楊子川
    既為具有相當智識程度及社會經驗之成年人，實難對上情全
    然諉為不知，則楊子川僅空言稱全係交由被告辦理，其就曾
    辦理保單解約、借款之事毫無所知，難認與事實相符，自無
    從據此為有利於原告之認定。」等語，以為認定(卷1第60頁
    )，但是，其認定論述之基準，係以證人已經收受解約或借
    款之款項，因而認為其就辦理保單解約或借款等情無法推諉
    不知，而作為其論斷之依據，此於該案係請求侵權行為損害
    賠償事件之審理，固非無據；惟本件審酌要件乃為原告是否
    有「要保書及其附件非由要、被保險人親自簽名者(見證不
    實)」之情形，與前案損害賠償之要件有間，且保險契約是
    否由要保人或被保險人親自簽名，與要保人或被保險人是否
    知悉保險契約辦理解約或借款，亦屬二事，其要件與內涵並
    非相同，即無從逕予援用而為相同認定，尤其楊子川、楊顯
    晉於上開新北地院案件亦證稱「她說從明後年起每月可收十
    幾萬回來」、「被告來過我家，跟我父親說投保後每月可領
    2、30萬元」等語(卷1第59-60頁)，自無從僅以要保人或被
    保險人事後收受若干款項，即逕以此推論要保人或被保險人
    知悉保險契已經解約或借款，甚至再以此認定解約、借款契
    約或辦理新契約亦均為其所簽名，應可確定；甚且，就遭申
    訴的94張保險契約中，究竟個別契約是解約或借款，其解約
    金如何計算、借款本金利息如何計算等情，並未據證人證明
    其已全然知悉，亦未據原告以為證明，更無從以此推認解約
    、借款契約或辦理新契約為其親自簽名，因此，尚無從以此
    作為原告主張有利之認定，亦可確定。
  ⑻因此，本件原告雖主張本件訴訟應受上揭新北地院民事確定
    判決確定部分既判力及遮斷效效力所拘束等語，而本件認定
    之事實，亦已經以新北地院民事判決之證據為基礎，但是，
    被告公司在該前案訴訟標的請求權，與本件確認僱傭關係存
    在、給付工資、本件特別休假工資等訴訟標的法律關係之基
    礎法律關係均為不同，即無從據為判決確定部分既判力及遮
    斷效效力所拘束之認定，亦非既判力遮斷效之違反，併予敘
    明。
　⑼末查，原告雖提出台灣新北地方檢察署106年度偵字第517號
    、107年度偵續字第86號不起訴處分書，以及新北地方法院1
    08年度聲判字第128號刑事裁定，並主張原告並無被告所稱
    有以「要保書及其附件非由要、被保險人親自簽名者（見證
    不實）」、「唆使或誘導保戶終止或變更有效契約而投保新
    契約致保險當事人受損害者」等情事等語，然而，上開不起
    訴處分書及刑事駁回交付審判裁定，均係被告公司主張原告
    侵佔保戶之保費546萬餘元涉犯業務侵占罪為由，而對原告
    提起刑事業務侵占告訴，但就是否有見證不實、唆使或誘導
    保戶終止或變更有效契約而投保新契約致保險當事人受損害
    者等部分之事實，均未予以認定，因此亦無法以之作為有利
    原告之認定，亦併予敘明。
四、綜上所述，原告招攬楊子川等人之保險契約時，並未親自見
    證要、被保險人親自簽名，因而符合被告公司依據保險法第
    177條、懲處登錄參考標準而制定之新契約招攬違失處分辦
    法第4條第6項「要保書及其附件非由要、被保險人親自簽名
    者(見證不實)」之規定，被告公司因此據而撤銷原告業務員
    登錄資格，原告於喪失業務員登錄資格後，亦無從為被告公
    司招攬保險，是故被告公司依據上開規定對原告為免職處分
    ，即非無據。則原告主張確認兩造間僱傭關係存在，以及請
    求被告公司給付已到期工資597萬9138元、及請求被告給付1
    65日特別休假未休工資450,450元(合計6,216,716元)暨法定
    遲延利息，以及自110年7月21日起至原告復職止期間，按月
    於次月10日給付每月工資81,906元，均無理由，應予以駁回
    。
五、本件事證已臻明確，兩造其餘攻擊防禦方法及證據，經本院
    斟酌後，認為均不足以影響本判決之結果，爰不一一論述，
    附此敘明。
六、據上論結，原告之訴為無理由，爰依民事訴訟法第78條，判
    決如主文。
中　　華　　民　　國　　111 　年　　12　　月　　13　　日
                  民事第一庭    法  官  蘇嘉豐
以上正本係照原本作成。
如對本判決上訴，須於判決送達後20日內向本院提出上訴狀。如
委任律師提起上訴者，應一併繳納上訴審裁判費。
中　　華　　民　　國　　111 　年　　12　　月　　13　　日
                                書記官  陳靜